---
title: "TrabajoAnalisisIntegrativo"
author: "Ana"
date: "2024-02-21"
output: html_document
---

# TITULO

### Autores:

## Introducción

### Antecedentes

Descripción de los datos utilizados 

### Objetivos

Pregunta biológica planteada

## Exploración de los datos mediante PCA

Primero cargamos todos los datos de las múltiples ómicas.

```{r}
load("asociaciones.RData")
load("data_HNSC.clinical.RData")
clinical.data <- X
load("data_HNSC.genes.RData")
genes.data <- X
load("data_HNSC.mutation.RData")
mutation.data <- X
load("data_HNSC.TF.RData")
TF.data <- X_TF
supervivencia <- Y

genes <- readxl::read_xlsx("DE_genes.xlsx")
mirna <- readxl::read_xlsx("DE_mirna.xlsx")
```

Tenemos un total de 443 observaciones, es decir, pacientes.

## PCA y Efecto Lote

```{r}
boxplot(genes.data[,1:50])
```

```{r}
genes.data_sum1 = genes.data + 1
boxplot(log2(genes.data_sum1[,1:50]))
```

```{r}
#BiocManager::install("ropls")
library(ropls)
```

```{r}
dim(TF.data)
```

Tenemos 443 individuos (filas) y 927 genes medidos (columnas).

```{r}
#t_TF.data = t(TF.data)   Creo que en este caso no es necesario trasponer
pca_TF = opls(TF.data, predI=4, algoC="nipals", scaleC = "center")  # Centramos
```

```{r}
condis = substr(rownames(TF.data), start = 1, stop = 1)
plot(pca_TF, typeVc = "x-score", parAsColFcVn = condis)
```

```{r}
plot(pca_TF, typeVc = "x-score", parAsColFcVn = condis, parCompVi = c(3, 4))
```

Intentamos clasificar nuestros datos en función de su supervivencia (TRUE si fallecieron y FALSE si sobrevivieron).

```{r}
grupos_supervivencia <- split(supervivencia, supervivencia$event)
head(grupos_supervivencia)
tail(grupos_supervivencia)
```

Una vez tengo la lista agrupada en función de TRUE y FALSE, los separo en dos dataframes.

```{r}
df_true = grupos_supervivencia$`TRUE`
df_false = grupos_supervivencia$`FALSE`
```

No se si esto sirve, todavía no lo he probado, básicamente le he añadido una F a las variables (pacientes) que son FALSE para diferenciarlos de las TRUE:

```{r}
#nombre_filas_false = rownames(df_false)
#nombre_filas_false = paste0("F-", nombre_filas_false)
#df_false_copia = df_false
#rownames(df_false_copia) = nombre_filas_false

#supervivencia_copia = rbind(df_true, df_false_copia)
```

## Cálculo de la potencia estadística

## Integración e interpretación de ómicas

Aquí habría que ver que integraciones vamos a hacer

## Otros métodos

## Conclusiones